臺灣士林地方法院民事判決　　　　　　　　　　　　　九十三年度訴字第六三０號
　　原　　　告　丁○○
　　訴訟代理人　沙慧貞律師
　　被　　　告　丙○○
　　訴訟代理人　乙○○
　　被　　　告　甲○
當事人間請求返還房屋事件，本院於九十三年十二月三日言詞辯論終結，判決如下：
    主    文
被告甲○應將坐落臺北縣汐止市○○路○段六一七號七樓之四房屋遷讓交還原告。
被告甲○應給付原告自民國九十三年五月一日起至交還前開房屋之日止，按日以新臺
幣貳佰貳拾玖元計算之損害金。
原告其餘之訴駁回。
訴訟費用由被告甲○負擔二分之一，餘由原告負擔。
本訴主文前二項於原告以新臺幣貳拾陸萬元為被告甲○供擔保後，得假執行。但被告
甲○如於執行標的物拍定、變賣或物之交付前，以新臺幣柒拾柒萬零陸佰元為原告預
供擔保，得免為假執行。
原告其餘假執行之聲請駁回。
    事實及理由
一、原告起訴主張：緣全盈隆建設股份有限公司（下稱全盈隆公司）前就被告即債務
    人丙○○所有門牌臺北縣汐止市○○路○段六一七號七樓之四房屋（下稱系爭建
    物）及所坐落之基地，聲請本院九十一年度執字第二０七五０號民事執行案件強
    制執行，並於該案中承受前揭執行標的，由本院於民國九十三年二月十七日發給
    不動產權利移轉證書，全盈隆公司因而取得所有權，嗣全盈隆公司將該房地於九
    十三年四月二十九日信託登記原告名下，由原告取得所有權。又系爭建物前由被
    告丙○○出租與被告甲○，期間為九十一年四月至九十三年四月間，故拍賣公告
    中載明不點交，至九十三年四月底租期屆滿，原告並未同意被告甲○續租，是被
    告甲○已無繼續占有系爭建物之正當權源，故原告依民法第七百六十七條所有物
    返還請求權請求被告共同返還系爭建物予原告。又被告未於九十三年五月一日遷
    離系爭建物，致生損害於原告，故依土地法第九十七條規定，以房地價額年息百
    分之十計算每年租金應為新台幣（下同）八萬三千七百二十四元（每日租金二百
    二十九元），故依共同侵權行為或不當得利規定請求被告連帶給付原告按日計算
    相當於租金之損害金二百二十九元等語。並聲明：(一)被告應共同將坐落臺北縣汐
    止市○○路○段六一七號七樓之四房屋遷讓交還原告。(二)被告應連帶給付原告自
    民國九十三年五月一日起至交還前開房屋之日止，按日以二百二十九元計算之損
    害金。(三)原告願供擔保請准宣告假執行。
二、被告丙○○辯稱：原先向全盈隆公司買該房地，係向被告甲○借一百萬元，現在
    是租給被告甲○，租到九十九年的租約是真的，因為房子有很多瑕疵，之前有跟
    全盈隆公司談過，但都一直沒處理等語。被告甲○辯稱：被告丙○○將系爭建物
    租給伊，期限自八十九年八月至九十九年八月，租金每月八千元，是用被告丙○
    ○欠伊的錢來抵，之前全盈隆公司的陳小姐有跟伊談過，要伊搬走，伊沒有錢可
    搬家，又印象中並沒有警察來查租約等語。被告二人均聲明：(一)駁回原告之訴及
    假執行之聲請。(二)如受不利判決，願供擔保請准宣告免為假執行。
三、原告主張系爭建物及所坐落之基地，原為被告丙○○所有，因全盈隆公司聲請本
    院九十一年度執字第二０七五０號民事執行案件強制執行，並於該案中承受前揭
    執行標的，由本院於九十三年二月十七日發給不動產權利移轉證書，全盈隆公司
    因而取得所有權，嗣全盈隆公司將該房地於九十三年四月二十九日信託登記原告
    名下，由原告取得所有權，又系爭建物前由被告丙○○出租予被告甲○，現由被
    告甲○占有中等情，有原告提出之所有權登記謄本，並據本院調閱九十一年度執
    字第二０七五０號民事執行案件卷宗查明，亦為被告所不爭執，應屬可信。
四、本院得心證之理由：
  (一)原告主張依本院九十一年度執字第二０七五０號民事執行案件中曾請警方至系爭
    建物調查占有使用情形，係由被告甲○向被告丙○○承租，租期自九十一年四月
    至九十三年四月，故自九十三年五月一日之後，被告甲○已無佔用系爭建物之合
    法權源等語，經查，系爭建物係由被告甲○向被告丙○○承租，租期自九十一年
    四月至九十三年四月等情，有台北縣政府警察局汐止分局九十二年二月二十四日
    汐警刑字第０九二０００一一一四號函在卷可稽，並經本院調取該局內部查訪之
    交辦單，內容除前揭函覆事項外，且記載被告甲○之年籍、
    動電話0000000000號，該行動電話號碼亦據被告甲○當庭確認無誤，
    足認員警確曾至系爭建物向被告甲○調查系爭建物租賃契約之內容，是被告甲○
    辯稱印象中並無警員前往調查云云，並非可採。綜上，應認原告主張系爭建物之
    租約租期僅至九十三年四月等語，自屬有據。至於被告辯稱其間之租約係八十九
    年七月三十一日所定，租期為十年，自八十九年八月十五日至九十九年八月十四
    日等語，並提出租約乙份為憑，然查，系爭建物上被告二人間之租約，租期實為
    九十一年四月至九十三年四月等情，業如前述，且系爭建物於九十年間並無人居
    告上，有該拍賣公告在卷可稽。又被告所辯縱使為真，依現行民法第四百二十五
    條第二項（於八十九年五月五日施行）規定：「前項規定，於未經公證之不動產
    租賃契約，其期限逾五年或未定期限者，不適用之」，查被告提出之十年租約，
    並未經過公證，期限且逾五年，應認並不適用同條第一項有關買賣不破租賃之規
    定，是該租期十年之租約對於原告已不再繼續存在。
  (二)查系爭建物既由原所有人即被告丙○○出租被告甲○，並由被告甲○占有中，依
    民法第四百二十五條第一項之規定，於全盈隆公司因承受系爭建物並取得所有權
    ，及原告自全盈隆公司信託登記轉而取得所有權後，前揭租約仍對受讓人即原告
    繼續存在，原告既已依法繼受出租人之地位，被告丙○○自應喪失出租人之地位
    ，故原告主張被告丙○○應返還系爭建物及給付相當於租金之損害金部分，應無
    理由。
  (三)原告主張系爭建物之課稅現值為七十七萬零六百元，所坐落土地總基地面積一萬
    三千零三十五平方公尺，應有部分十萬分之七十一，九十三年一月之申報地價為
    每平方公尺七千二百元，故土地之法定地價為六萬六千六百三十五元，房地合計
    總價為八十三萬七千二百三十五元，依土地法第九十七條計算，系爭建物之年租
    金以前揭申報總價年息百分之十為上限，即八萬三千七百二十四元（按日計算租
    金為二百二十九元），故原告主張其所受相當於租金之損害額為按日計算二百二
    十九元。經查，依被告甲○所提出與被告丙○○承租系爭建物之租約，每月租金
    約定為八千元，每年租金合計九萬六千元，尚較前揭土地法所計算之上限為高，
    且以系爭建物位於汐止市○○路上，生活機能健全，市況繁榮，應認原告前揭主
    張按日計算二百二十九元之損害金額並未過高，應屬可採。
五、按被告甲○因租約至九十三年四月底業已屆期終止，故自九十三年五月一日起已
    無占有系爭建物之正當權源，原告依所有物返還請求權請求被告甲○返還系爭建
    物，應有理由，又被告甲○自九十三年五月一日起，至遷離之日止，無權占有系
    爭建物，係侵害原告之所有權，故原告依侵權行為規定主張被告甲○應給付自九
    十三年五月一日起，至遷讓房屋之日止，按相當於租金金額計算之損害金按日二
    百二十九元部分，應屬相當，亦應准許。逾此部分，則無理由，應予駁回。
六、假執行之宣告：兩造陳明願供擔保以代釋明，聲請宣告假執行或免為假執行，經
    核於原告勝訴部分，合於法律規定，爰酌定相當之擔保金額宣告之；原告敗訴部
    分，假執行之聲請亦失其附麗，應予駁回。
七、據上論結，本件原告之訴為一部有理由，一部無理由，依民事訴訟法第七十九條
    、第三百九十條第二項、第三百九十二條第二項、第三項，判決如主文。
中　　　華　　　民　　　國　　九十三　　年　　十二　　月　  　十三　　　日
                                        臺灣士林地方法院民事第一庭
                                            法      官  高愈杰
右為正本係照原本作成。
如對本判決上訴須於判決送達後二十日內向本院提出上訴狀。
中　　　華　　　民　　　國　　九十三　　年　　十二  　月　　　十五　　　日
                                            法院書記官  黃瑞華
